【裁判字號】    92,易,1407
【裁判日期】    920529
【裁判案由】    毒品危害防制條例
【裁判全文】
臺灣板橋地方法院刑事判決                        九十二年度易字第一四七號
    公  訴  人  臺灣板橋地方法院檢察署檢察官
    被      告  甲○○
右列被告因毒品危害防制條例案件，經檢察官提起公訴（九十二年度毒偵字第五二三
號），本院判決如左：
    主  文
甲○○連續施用第二級毒品，累犯，處有期徒刑柒月。扣案之安非他命壹包（淨重零
點貳公克）沒收銷燬之。
    事  實
一、甲○○曾於民國八十六年間因麻醉藥品管理條例案件，經本院判處有期徒刑六月
    確定，於八十六年五月二十二日易科罰金執行完畢，又於八十六年間因賭博罪，
    經本院判處有期徒刑四月確定，於八十六年十月四日易科罰金執行完畢，復於八
    十七年間因麻醉藥品管理條例案件，經本院判處有期徒刑六月確定，於八十七年
    七月十日易科罰金執行完畢；又曾因施用第二級毒品案件，經依臺灣士林地方法
    院八十八年度毒聲字第一０二三號裁定送觀察、勒戒後，認有繼續施用毒品傾向
    ，由臺灣士林地方法院以八十八年度毒聲字第一一三九號裁定令入戒治處所施以
    強制戒治後，於八十九年六月二十八日戒治期滿，經臺灣士林地方法院檢察署於
    八十九年七月十四日以八十九年度戒毒偵字第九七號不起訴處分書為不起訴處分
    在案，又因施用毒品案件，經臺灣士林地方法院以九十年毒聲字第七０五號裁定
    令入戒治處所施以強制戒治，於九十一年五月十六日戒治期滿；詎甲○○猶不知
    悔改，復基於施用第二級毒品安非他命之概括犯意，自九十一年五月十七日起，
    至九十二年一月二十三日止，連續在臺北縣淡水鎮及三重市等地，以將安非他命
    置於吸食器內燒烤而吸取煙霧方式，施用安非他命多次。嗣於九十二年一月二十
    六日凌晨三時三十分許，在台北縣三重市○○路六十號前，為警查獲，並扣得甲
    ○○所有供施用之毒品安非他命一包（淨重０．二公克）。甲○○並於九十二年
    一月二十六日經本院以九十二年度毒聲字第三０四號裁定令入戒治處所施以強制
    戒治。
二、案經臺北縣警察局三重分局報請臺灣板橋地方法院檢察署檢察官偵查起訴。
    理  由
一、右揭事實，業據被告甲○○於偵、審中坦承不諱，並有安非他命一包（淨重０．
    二公克）扣案足資佐證，而被告於九十二年一月二十六日為警所採尿液經送請台
    灣檢驗科技股份有限公司檢驗結果，確有安非他命類陽性反應，亦有對照表、上
    開公司濫用藥物尿液檢驗報告各一份附卷可稽；又被告前因施用第二級毒品案件
    ，經依臺灣士林地方法院八十八年度毒聲字第一０二三號裁定送觀察、勒戒後，
    認有繼續施用毒品傾向，由臺灣士林地方法院以八十八年度毒聲字第一一三九號
    裁定令入戒治處所施以強制戒治後，於八十九年六月二十八日戒治期滿，經臺灣
    士林地方法院檢察署於八十九年七月十四日以八十九年度戒毒偵字第九七號不起
    訴處分書為不起訴處分在案，又因施用毒品案件，經臺灣士林地方法院以九十年
    毒聲字第七０五號裁定令入戒治處所施以強制戒治，於九十一年五月十六日戒治
    期滿，有該不起訴處分書電腦列印本及臺灣高等法院被告全國前案紀錄表等件在
    卷可考，被告再因本件施用安非他命之行為，於九十二年一月二十六日經本院以
    九十二年度毒聲字第三０四號裁定令入戒治處所施以強制戒治，亦有該裁定正本
    附卷可憑。是被告三犯本件施用第二級毒品安非他命罪，應堪認定。本案事證明
    確，被告之犯行洵堪認定。
二、核被告甲○○所為係犯毒品危害防制條例第十條第二項之施用第二級毒品罪；其
    施用前後持有安非他命之低度行為，應為施用之高度行為所吸收，不另論罪。又
    被告先後多次施用第二級毒品犯行，時間緊接、構成要件相同，顯係基於概括犯
    意為之，為連續犯，應論以一罪並依法加重其刑。又被告曾於八十六年間因麻醉
    藥品管理條例案件，經本院判處有期徒刑六月確定，於八十六年五月二十二日易
    科罰金執行完畢，又於八十六年間因賭博罪，經本院判處有期徒刑四月確定，於
    八十六年十月四日易科罰金執行完畢，復於八十七年間因麻醉藥品管理條例案件
    ，經本院判處有期徒刑六月確定，於八十七年七月十日易科罰金執行完畢，有臺
    灣高等法院被告全國前案紀錄表在卷可佐，其於五年內再犯本件有期徒刑以上之
    罪，為累犯，應依刑法第四十七條規定遞加重其刑。爰審酌被告施用安非他命本
    質上屬自傷行為，對社會治安之危害非鉅，惟犯後已坦承犯行，暨被告品行、犯
    罪之動機、目的、手段、所生危害及犯後態度等一切情狀，量處如主文所示之刑
    。至扣案之安非他命一包（淨重０．二公克），業據被告於本院審理時坦承為其
    所有，則該扣案之安非他命壹包，係查獲之毒品，不問屬於犯人與否，應依毒品
    危害防制條例第十八條第一項前段之規定宣告沒收銷燬。
據上論斷，應依刑事訴訟法第二百九十九條第一項前段，毒品危害防制條例第十條第
二項、第十八條第一項，刑法第十一條前段、第五十六條、第四十七條，判決如主文
。
本案經檢察官楊勝男到庭執行職務。
中      華      民      國    九十二    年      五      月    二十九    日
          臺灣板橋地方法院刑事第三庭
                                          法  官  葉  靜  芳
右正本證明與原本無異。
如不服本判決，應於判決送達後十日內向本院提出上訴狀 。
                                          書記官  陳  昭  綾
中      華      民      國    九十二    年      五      月    二十九    日
附錄本案論罪科刑法條全文：
毒品危害防制條例第十條：
施用第一級毒品者，處六月以上五年以下有期徒刑。
施用第二級毒品者，處三年以下有期徒刑。


司法院資訊處製作；財團法人民間司法改革基金會備份。
